【裁判字號】    88,交易,283
【裁判日期】    890127
【裁判案由】    過失重傷害
【裁判全文】
臺灣臺中地方法院刑事判決                        八十八年度交易字第二八三號
    公  訴  人  臺灣台中地方法院檢察署檢察官
    被      告  乙○○
    選任辯護人  張正忠
右列被告因過失重傷害案件，經檢察官提起公訴 (八十八年度偵字第六五四七號)本
院判決如左：
    主  文
乙○○因過失傷害人致重傷，處有期徒刑陸月，如易科罰金，以參佰元折算壹日。
    事  實
一、乙○○於民國八十七年九月六日下午七時五十五分許，駕駛車牌號碼ＯＭ－３５
    ７８號自小客車，沿台中縣后里鄉○○路由豐原往后里方向行駛，行經三豐路與
    南村路之交岔路口欲左轉南村路時，應注意車前狀況，並隨時採取必要之安全措
    施，且依當時情形，又無不能注意之情形，竟疏於注意車前狀況，適有游安爵亦
    疏於注意車前狀況且天雨視線不清未減速慢行，駕駛車牌ＪＰＺ－９０７號機車
    ，沿台中縣后里鄉○○路由后里往豐原方向行駛，詎張自強仍冒然左轉，游安爵
    煞避不及撞及張自強所駕駛之小客車右後車箱，而人車倒地，受有頭部外傷、腦
    挫傷併右側硬腦膜外出血、左側腦內出血、左手撓骨骨折、胸部挫傷併左側五、
    六、七肘骨骨折、右側顱骨骨折等傷害。經送醫治療後迄目前仍無法走路，須依
    賴輪椅，口吃併說話困難，呈重大難治之傷害。乙○○見肇事後，隨即報警，並
    於警員到達現場時，自首犯罪，而接受裁判。
二、案經代行告訴人即游安爵之母丙○○訴由檢察官偵查起訴。
    理  由
一、訊據被告乙○○固不否認於上揭時地駕駛小客車與被害人游安爵所駕駛之機車發
    生車禍，被害人因之受傷之事實，惟否認有過失重傷害之犯行，辯稱：係被害人
    游安爵違規超速闖紅燈，因煞車不及才撞上伊之小客車的，伊信賴號誌行駛並無
    無過失云云。惟查右開事實，業據代行告訴人即游安爵之母丙○○指述甚詳，且
    有道路交通事故調查表、被害人之受傷診斷書、國軍台中總醫院附設民眾診療服
    務處八十八年七月十四日函附卷可稽。且依上開道路交通事故調查表之現場圖顯
    示，肇事地點為四線車道，路面寬敞，就此而論，其間尚有空間足以辯識車前狀
    況，被告自應注意及被害人游安爵所駕駛之機車之動態，參以被告於八十八年三
    月十五日偵訊時稱：伊從三豐路左轉南村路，伊覺得右後輪好像踫到坑洞，但伊
    女朋友說是車禍，才停下來報警等語，凡此在在足以証明被告疏於注意車前狀況
    ，已甚灼然。又所謂信賴原則，在道路交通事故之刑事案件上，係指參與交通之
    一方，遵守交通法規秩序，得信賴同時參與交通行為之對方或其他人，亦必會遵
    守交通法規秩序，不致有違反交通法規秩序之行為發生；惟若行為之一方對於危
    險結果之發生，若稍加注意即能認識並予避免者，仍不能免除其注意義務，即無
    上開原則之適用。本件車禍被告如能注意車前狀況，當可避免車禍結果之發生，
    是被告辯稱伊並無過失云云，要屬卸責之詞，殊不足取。按汽車行駛時駕駛人應
    注意車前狀況，並隨時採取必要之安全措施，道路交通安全規則第九十四條第三
    項定有明文。本件被告駕駛車輛應注意上開規定，且依其狀況又非不能注意，竟
    能注意而疏未注意以致肇事，並致被害人受有傷害、被告顯有過失，且被告之過
    失與被害人之受傷間，有相當因果關係，其犯行堪以認定。
二、核被告乙○○所為係犯刑法第二百八十四條第一項後段之過失重傷害人之罪。被
    告於肇事後犯罪未發覺前，向臺中縣警察局大甲分局警員甲○○自首，已据証人
    即警員甲○○到庭証述屬實，並接受裁判，應依法減輕其刑。爰審酌被告過失程
    度之輕重、被害人所受之傷勢及被害人亦應負過失責任、被告肇事後尚未與被害
    人達達成和解等一切情狀，量處如主文所示之刑，並諭知易科罰金之折算標準，
    以資懲儆。
據上論斷，應依刑事訴訟法第二百九十九條第一項前段、刑法第二百八十四條第一項
後段、第六十二條、第四十一條，罰金罰鍰提高標準條例第一條前段、第二條，判決
如主文。
中      華      民      國    八十九    年      一      月    二十七    日
                                  台灣台中地方法院交通法庭
                                      法  官  許  金  樹
右正本證明與原本無異。
如不服本判決，應於送達後十日內向本院提出上訴狀（須附繕本），上訴於台灣高等
法院台中分院。
                                      書記官
中      華      民      國    八十九    年      一      月    二十九   日
刑法第二百八十四條第一項
因過失傷害人者，處六月以下有期徒刑、拘役或五百元以下罰金。致重傷者，處一年
以下有期徒刑、拘役或五百元下罰金。


司法院資訊處製作；財團法人民間司法改革基金會備份。
